臺灣士林地方法院刑事判決　　　　　　　　　　　　　九十三年度簡上字第九五號
　　上　訴　人
　　即　被　告　甲○○
右列上訴人因毒品危害防制條例案件，不服本院中華民國九十三年五月十九日士林簡
易庭九十三年度士簡字第九○號第一審判決（聲請簡易判決處刑案號：九十二年度偵
字第一○八二八號），提起上訴，本院管轄之第二審合議庭判決如左：
    主  文
上訴駁回。
    事實及理由
一、本案經本院審理結果，認第一審以上訴人即被告甲○○犯毒品危害防制條例第十
    一條第二項之持有第二級毒品罪，判處有期徒刑三月，並諭知易科罰金之折算標
    準；扣案第二級毒品ＭＤＭＡ四顆（驗餘淨重一‧○二公克）均沒收銷燬，其認
    事用法及量刑均無不當，應予維持，並引用第一審判決書記載之事實、證據及理
    由（如附件）。
二、上訴人即被告甲○○聲明上訴意旨略以：扣案第二級毒品係友人丙○○（綽號「
    阿彬」）所寄放，伊完全不知該藥丸為ＭＤＭＡ云云。惟查：被告於警訊偵查中
    已供承：九十二年十月十四日晚上十時許，綽號「阿彬」之友人至景美夜市找伊
    ，並將扣案ＭＤＭＡ寄放在伊處，伊知道那是毒品，但以為他只擺一下而已，不
    以為意（參見九十二年度偵字第一○八二八號偵查卷第十六頁反面警訊筆錄、九
    十二年度核退字第二○五六號偵查卷第五頁偵訊筆錄）等語，參以證人即查獲本
    案之臺北市政府警察局保安大隊警員乙○○到庭結證稱：「‧‧‧當天我有查獲
    被告甲○○持有毒品‧‧‧我有問他年籍資料及電話住址，他都說不清楚，且不
    配合，‧‧‧他將一隻手放在包包上，一直不講話，我就大聲問他皮包內是否有
    搖頭丸，他說：『是啊是啊，我拿給你』。用塑膠袋包裝的搖頭丸是他從包包拿
    出來的，‧‧‧我問他為何有這藥丸，他說是朋友寄放的。」（參見本院九十三
    年十一月二日審判筆錄）等語，足見被告明知其持有之扣案黃色藥錠為第二級毒
    品ＭＤＭＡ，事後辯稱完全不知情云云，要屬卸責之詞，不足採信。又證人丙○
    ○亦結證稱：「（問：交過幾次搖頭丸給被告？）一次，在民國九十三年九月多
    某日晚上約八、九點在景美夜市交給他，‧‧‧我一般用的是藍色的（按指ＭＤ
    ＭＡ顏色），‧‧‧（問：當時認識他多久？）約一個多月，我是在今年七、八
    月才認識他。‧‧‧（問：綽號？）『阿冰』‧‧‧（問：你才認識被告幾個月
    ？）是的，我今年才認識被告，去年是認識他弟弟。‧‧‧（問：九十二年有無
    交搖頭丸給被告？）沒有。」（見同上審判筆錄）等語，關於交付ＭＤＭＡ之時
    間及ＭＤＭＡ之顏色均不符，益明丙○○並未於九十二年十月十四日晚上十時許
    ，交付第二級毒品ＭＤＭＡ予被告，被告所辯顯係張冠李戴，意圖矯飾卸責之情
    ，彰彰明甚。綜上，顯見被告空言否認持有第二級毒品ＭＤＭＡ，核非可採，其
    上訴並無理由，應予駁回。
三、被告經合法傳喚，無正當理由不到庭，爰不待其陳述逕行判決。
據上論斷，應依刑事訴訟法第四百五十五條之一第一項、第三項、第三百六十八條、
第三百七十一條、第三百七十三條，判決如主文。
本案經檢察官簡志龍到庭執行職務
中　　　華　　　民　　　國　　九十三　　年　　 十一 　　月　　 十六 　　日
                                  臺灣士林地方法院刑事第六庭
                                      審判長法　官  趙  文  卿
                                            法  官  彭  洪  媛
                                            法  官  李  昆  霖
右正本證明與原本無異。
本件不得上訴。
                                            書記官  陳  佳  伶
中　　　華　　　民　　　國　　九十三　　年　　 十一 　　月　　 十六 　　日
